Minutes et répertoires du notaire Germain TRONSON, 17 novembre 1598 - 29 décembre 1657 (étude I)
Archives nationales de Frabce
- Minutes de Germain TRONSON, 1598 - décembre 1657; MC/ET/I/55 - MC/ET/I/131
  - Minutes. 1635, juillet - 1635, décembre, juillet 1635 - décembre 1635; MC/ET/I/110
    - REGNAULT (Pierre) maître charpentier § Transport de droits successifs par Marie REGNAULT à .. son frère, 16 juillet 1635; MC/ET/I/110
      transport de droits; Regnault, Pierre
    - Contrat de mariage entre Nicolas Marié, ouvrier en soie, rue de la Harpe, paroisse Saint-Cosme, et Ysabeau Bouflet, fille de feu Jean Bouflet, marchand de vins à Nancy, Petit Pont, paroisse Saint-Severin., 26 juillet 1635; MC/ET/I/110
      contrat de mariage; Harpe (rue de la); Petit (pont); Marie, Nicolas; Bouflet, Ysabeau; Bouflet, Jean; commerçant; tisserand
    - Mise en apprentissage de Claude Bondonneau, par Claude Bondonneau, son oncle, marchand de vins, rue de la Mortellerie, auprès de Pierre Hénin, honorable homme, marchand bonnetier, pont Saint-Michel., 1er août 1635; MC/ET/I/110
      contrat d'apprentissage; Mortellerie (rue de la); Saint-Michel (pont); Bondonneau, Claude; Hénin, Pierre; commerçant; commerçant; fabricant d'accessoires vestimentaires
    - Déclaration par Edmé Charles, maitre patissier, demeurant rue de la Monnaie, et son épouse, Françoise Bonnet, au sujet du décès des parents de cette dernière, Guillaume Bonnet et Jeanne Lefebure, survenu à paris, à l'occasion de la maladie contagieuse de 1606, 4 août 1635; MC/ET/I/110
      cancer
      déclaration; Charles, Edmé; Bonnet, Françoise; Bonnet, Guillaume; Lefebure, Jeanne
    - Contrat de mariage entre Thomas Denis, courrier ordinaire du roi pour ses dépêches en Flandres et Hollande, rue Saint-Martin, paroisse Saint-Médéric, et de Geneviève Cheron fille de feu Pierre Cheron, vitrier, rue de l'Hirondelle, paroisse Saint-André-des-Arts., 9 août 1635; MC/ET/I/110
      contrat de mariage; Hirondelle (rue de l'); Saint-Martin (rue); Saint-Merri (paroisse); Denis, Thomas; Cheron, Geneviève; Cheron, Pierre; vitrier
    - ANDROUET DU CERCEAU (Jean) Architecte ordinaire des Bâtiments du Roi demeurant Quai de la Mégisserie, paroisse Saint-Germain-l'Auxerrois § Obligation, 16 août 1635; MC/ET/I/110
      obligation; Androuet du Cerceau, Jean
    - PETIT (Adrien) Architecte ordinaire des bâtiments de Monsieur, frère du Roi demeurant Porte Neuve Saint-Honoré § Obligation, 16 août 1635; MC/ET/I/110
      obligation; Petit, Adrien
    - Mise en apprentissage de Pierre Joubert, natif de Basse-Bourgogne, auprès de Guillaume Béguin, maître chirurgien à Paris, et chirurgien ordinaire de monseigneur le garde des Sceaux, rue Plastrière., 22 août 1635; MC/ET/I/110
      contrat d'apprentissage; Plâtrière (rue); Joubert, Pierre; Béguin, Guillaume; chirurgien; chirurgien
    - Mise en apprentissage d'Antoine Donyvet, par Mathieu Janivet, concierge du Temple de Charenton, auprès de Daniel Desquilat, honorable homme, marchand apothicaire et distillateur du roi, rue Neuve Saint-Louis., 4 septembre 1635; MC/ET/I/110
      contrat d'apprentissage; Neuve-Saint-Louis (rue); Donyvet, Antoine; Janivet, Mathieu; Desquilat, Daniel; concierge; commerçant; pharmacien
    - Mise en apprentissage de Marin Harace, par Louis Harace, son oncle, maître boulanger, rue et paroisse Saint-Germain-l'Auxerrois, auprès de Pierre De Bart, bourgeois de Paris, maître boulanger, rue de la Huchette., 8 septembre 1635; MC/ET/I/110
      contrat d'apprentissage; Saint-Germain-l'Auxerrois (rue); Huchette (rue de la); Harace, Marin; Harace, Louis; De Bart, Pierre; boulanger
    - COUVENT Notre-Dame Saint-BERNARD § Constitution de dot pour la profession de Nicole GERBAULT, 21 octobre 1635; MC/ET/I/110
      constitution de rente; Gerbault, Nicole
    - Testament de maître Philbert Chacqueneau, valet de garde robe de monseigneur le Prince de Condé, et receveur des amendes des élections de Saintonge, rue Maçon, paroisse Saint-Séverin., 24 octobre 1635; MC/ET/I/110
      testament; Chacqueneau, Philbert
    - MENISSON Charles de écuyer seigneur de SAINT MAUR § - Procuration après décès de Catherine LANGLIN épouse SAINT-MAUR; - Partage, 28 octobre 1635 - 2 novembre 1635; MC/ET/I/110
      procuration; partage; Menisson, Charles
    - CHARQUENEAU Philbert, Valet de garde-robe de Monsieur le Prince de Condé § Testament olographe, 31 octobre 1635; MC/ET/I/110
      testament; Charqueneau, Philbert
    - AVOCAT du Parlement FIRDEAU (Pierre) Seigneur de SAINT-MAUR § Procuration, 2 novembre 1635; MC/ET/I/110
      procuration; Firdeau, Pierre
    - MAUCROIX Louis, étudiant en la faculté de théologie à Paris, prieur du prieuré de CRÉCY § Bail par lequel Louis MAUCROIX cède à Pierre LANQUART les revenues du Prieuré de Crecy, 8 novembre 1635; MC/ET/I/110
      bail; Maucroix, Louis
    - TUILERIE FLAMANDE § Vente et Association par Pierre SASBOUT de VARVICK à Pierre de VLIET bourgeois de Paris de la. .. et BRASSERIE située fbg Saint-Germain, 10 novembre 1635; MC/ET/I/110
      acte de vente; Sasbout de Varvick, Pierre; Vliet, Pierre de
    - MONTEILLET Jacques bachelier en théologie boursier au collège d'Autun § Bail par lequel Jacques MONTEILLET loue une chambre du collège à Sébastien DEVAUT, marchand de vin à Paris, 12 novembre 1635; MC/ET/I/110
      bail; Monteillet, Jacques
    - Contrat de mariage entre Jacques Lono, racousteur en bas de soie et d'étamine, pont Saint-Michel, paroisse Saint-André-des-Arts, et Barbe Cauchois, veuve de Guillaume Le Maire, maître doreur sur fer, pont Saint-Michel, paroisse Saint-André-des-Arts., 14 novembre 1635; MC/ET/I/110
      contrat de mariage; Saint-Michel (pont); Lono, Jacques; Cauchois, Barbe; Le Maire, Guillaume; décorateur
    - LESCOT (François) maître orfèvre § Remise de perles volées par l'intermédiaire d'un religieux Jacobiens et qui lui avait été remise en confession., 15 novembre 1635; MC/ET/I/110
      Lescot, François
    - Embauche, BEDE, Jean, ancien du Consistoire, avocat, ancien de l'église réformée de Paris, 15 novembre 1635; MC/ET/I/110
    - Inventaire après décès de Geneviève Pual, épouse de Charles Mouton, maître pourpointier, place de Grève, paroisse Saint-Gervais., 20 novembre 1635; MC/ET/I/110
      inventaire après décès; Grève (place de); Pual, Geneviève; Mouton, Charles
    - Contre-lettre reçue par les notaires Tronson et de Saint-Vaast, par laquelle Claude Villequin, maître enlumineur, demeurant rue Montorgueil, fait connaître que l'obligation qu'il a contractée avec Laurent Genty, marchand privilégié suivant la cour, pour une somme de 649 livres 13 sols 10 deniers, le 8 novembre dernier (1) n'est en réalité qu'au profit dudit Genty., 20 novembre 1635 - 22 juin 1639; MC/ET/I/110
      - 1639, 22 juin. - Dépôt par Laurent Genty, de l'acte précédent au rang des minutes de Tronson, notaire en second, à cause du décès de Saint-Vaast..
      Compléments de description: (1) Devant Camuset et Desprez.
      Documents du Minutier central concernant les peintres, sculpteurs et graveurs au XVIIe siècle (1600-1650) [études I à X, 1955 actes], par Marie-Antoinette Fleury, tome I, Paris, S.E.V.P.E.N, 1969, p. 732 (instrument de recherche imprimé dématérialisé, certaines notices sont plus détaillées dans la version intégrale accessible en ligne par la rubrique 'Autres instruments de recherche', voir contexte dans le Plan d’orientation général - Notaires de Paris, guides thématiques du Minutier).
      convention; renonciation; dépôt de pièces; Montorgueil (rue); Genty, Laurent; Villequin, Claude; dessinateur; commerçant; notaire
    - condammation, BAZIN, Jean, contrôleur cavalerie., 24 novembre 1635; MC/ET/I/110
      Bazin, Jean; contrôleur (Ancien Régime); officier (armée)
    - VILLEGRIN (Claude) maître Enlumineur rue Montorgueil § Reconnaissance, 30 novembre 1635; MC/ET/I/110
      reconnaissance; Villegrin, Claude
    - Contrat de mariage entre Louis Joubert, bourgeois de Paris, marchand de draps de soie, paroisse Saint-Eustache, et Geneviève de Hement, fille de Pierre de Hement, bourgeois de Paris, marchand orfèvre., 30 novembre 1635; MC/ET/I/110
      contrat de mariage; Joubert, Louis; Hement, Geneviève de; Hement, Pierre de; orfèvre
    - VILLEQUIN (Claude) maître Enlumineur rue Montorgueil § Contrat, 30 novembre 1635; MC/ET/I/110
      Villequin, Claude
    - AVOCAT au Parlement de Paris TRIOULLEAU (François) § Dispense de ban et arrière ban pour le domaine au présidial d'Angers, 5 décembre 1635; MC/ET/I/110
      Trioulleau, François
    - Inventaire après décès de Philippes de La Planche, écuyer, sieur de Villiers, faubourg Saint-Victor, prisée par LANGRON marchand orfèvre., 10 décembre 1635; MC/ET/I/110
      inventaire après décès; Saint-Victor (faubourg); La Planche, Philippes de
    - BATEAUX-LAVOIRS § Cession par Mathurin GRANFON à Thibault BOUDET du droit de faire passer sur la Seine 2 bateaux chargés, 31 décembre 1635; MC/ET/I/110
      transport de droits; Granfon, Mathurin
    - Mise en apprentissage de Nicolas Champagne, par Nicolas de Joudecourt, écuyer, sieur de la Forêt, pont Saint-Michel, auprès de Pierre Le Roy, maître gainier, île du Palais., 7 mars 1637; MC/ET/I/110
      contrat d'apprentissage; Saint-Michel (pont); Cité (île de la); Champagne, Nicolas; Joudecourt, Nicolas de (sieur de la Forêt); Le Roy, Pierre; maroquinier
    - CAVALERIE LEGÈRE du Roi (colonel de la. ..) MONTHOLON (François de. ..) § Constitution de rente, 27 juin 1644; MC/ET/I/110
      constitution de rente; Montholon, François de
    - MONTHOLON François de colonel de la cavalerie légère du roi § Constitution de rente, 27 juin 1644; MC/ET/I/110
    - Testament olographe d'Antoinette Guibour, veuve en premières noces de Daniel Rabel et en secondes noces de Jacques de Belleville, conducteur des ballets du roi., 4 mai 1648; MC/ET/I/110
      A la suite: 1657, 16 janvier. - Codicille par lequel elle lègue à Antoinette Bourdin, sa filleule, fille de feu Michel Bourdin, maître sculpteur, une rente de 50 livres tournois.
      Documents du Minutier central concernant les peintres, sculpteurs et graveurs au XVIIe siècle (1600-1650) [études I à X, 1955 actes], par Marie-Antoinette Fleury, tome I, Paris, S.E.V.P.E.N, 1969, p. 85 (instrument de recherche imprimé dématérialisé, certaines notices sont plus détaillées dans la version intégrale accessible en ligne par la rubrique 'Autres instruments de recherche', voir contexte dans le Plan d’orientation général - Notaires de Paris, guides thématiques du Minutier).
      testament; Belleville, Jacques de; Bourdin, Antoinette; Bourdin, Michel (1585?-1645); Guibour, Antoinette; Rabel, Daniel; danseur; sculpteur
  - Minutes. 1636, 8 avril - 1637, juillet, 8 avril 1636 - juillet 1637; MC/ET/I/111; registre
    1636, 8 avril: deux actes folios- IIcLI à IIcLVIII (251 à 258).
    1637, janvier à juillet.
    - RABUTIN (René de) écuyer seigneur de Savigny et des Essarts § Règlements de succession avec Robert de MONTRY; - Vente de maison à Léonard de GUILLERMES, 7 mars 1636 - 8 avril 1636; MC/ET/I/111
      acte de vente; Rabutin, René de
    - GREBAN (Philippe) Horloger ordinaire de Monsieur, frère unique du Roi, demeurant rue des Quatre-Vents, Paroisse Saint-Sulpice § Rétrocession de rente par Adam de LA PLANCHE à. .., 17 janvier 1637; MC/ET/I/111
      Greban, Philippe; La Planche, Adam de
    - Testament de révérend père Pierre Boutard, prêtre de la Compagnie de Jésus, paroisse Saint-Germain-des-Prés., 23 janvier 1637; MC/ET/I/111
      testament; Boutard, Pierre; prêtre
    - BOUTARD (Pierre) Prêtre, novice de la Cie de Jésus, résidant au Noviciat de Saint-Germain-des-Prés. § Testament de Pierre BOUTARD avec legs au collège de Clermont, à la Mission du Canada., 24 janvier 1637; MC/ET/I/111
      testament; Boutard, Pierre
    - CHABANNES (Henri de) Chevalier marquis de CURTON, comte de ROCHEFORT vicomte de LA ROCHE, baron de Madre, Aurières, La Daille, actuellement logé à Paris rue Saint-André-des-Arts à l'enseigne le Nom de Jésus. § Procuration par Henri de CHABANNES en vue d'éviter la vente de la terre de Nébouzat en la Sénéchaussée d'Auvergne à Riom., 30 janvier 1637; MC/ET/I/111
      procuration; Chabannes, Henri de (1568?-16..)
    - Contrat de mariage entre Claude Vallet, maître fourbisseur et garnisseur d'épées, pont Saint-Michel, paroisse Saint-Severin, et honorable femme Claude Du Mesnil, veuve de Liénard Poireau, bourgeois de Paris, maître fourbisseur et garnisseur d'épées., 15 février 1637; MC/ET/I/111
      contrat de mariage; Saint-Michel (pont); Vallet, Claude; Du Mesnil, Claude; Poireau, Liénard; armurier
    - MORELOT Claude marchand imprimeur bourgeois de Paris § Reconnaissance de dette à Claude MORELOT par Jean-Baptiste de tailleur d'habits, 17 février 1637; MC/ET/I/111
      reconnaissance; Morelot, Claude
    - GUILLERME (Léonor de) écuyer sr. d'HEUSCOURT et de RAQUEMOULIN, demeurant aud. lieu en Picardie, capitaine d'une Cie de gens de pied, actuellement logé rue Galande. § Vente par René de RABUTIN à Léonor de GUILLERME d'une moitié de maison à Saint-Germain-des-Prés., 7 mars 1637; MC/ET/I/111
      acte de vente; Guillerme, Léonor de
    - RABUTIN (René de) Ecuyer sr. de SAVIGNE et des ESSARTS, demeurant habituellement aux dits Essarts en Champagne, près de Tonnerre. § Vente par René de RABUTIN de la moitié d'une maison sise à Saint-Germain-des-Prés, à Léonar de GUILLERME.; Acte de vente par lequel René de RABUTIN actuellement logé aux Balances place Maubert, reconnaît avoir reçu 3000 £. de Robert de MONTRY (procuration jointe), 7 mars 1637 - 8 avril 1637; MC/ET/I/111
      procuration; acte de vente; Rabutin, René de
    - Mise en apprentissage d'Anne Berger, par Edmé Regnault, son oncle, écuyer et conseiller secrétaire du roi, maison et couronne de France, rue et paroisse Saint-Gervais, auprès de Jehanne Maillet, maîtresse lingère-toilière, rue de la Savaterie., 11 mars 1637; MC/ET/I/111
      contrat d'apprentissage; Saint-Gervais (rue); Savaterie (rue de la); Berger, Anne; Regnault, Edmé; Maillet, Jeanne; teinturier blanchisseur; passementier
    - Condamnation, BEDE, Jean, ancien du Consistoire, avocat, ancien de l'église réformée de Paris, 13 mars 1637; MC/ET/I/111
      Bede, Jean; avocat
    - RIEUX (Seigneur de...) AUMALE (Daniel d'...) chevalier § Règlement de compte après décès, 13 mars 1637; MC/ET/I/111
      Aumale, Daniel d'...
    - Mise en apprentissage de Martial Fontaine, par Gilles Fontaine, son père, maître gantier, Saint-Germain-des-Prés, auprès de Claude Merle, parfumeur ordinaire du roi, pont Saint-Michel., 18 mars 1637; MC/ET/I/111
      contrat d'apprentissage; Saint-Germain-des-Prés (hameau); Saint-Michel (pont); Fontaine, Martial; Fontaine, Gilles; Merle, Claude; maroquinier; fabricant d'accessoires vestimentaires
    - Mise en apprentissage de Julien Brigousteau, par Jehanne Garnier, sa mère, veuve d'Antoine Brigousteau, parfumeur de monsieur le marquis de Villeroy, rue des Augustins, auprès de Nicolas Rimère, maître bourrelier, quai des Augustins., 23 mars 1637; MC/ET/I/111
      contrat d'apprentissage; Grands-Augustins (rue des); Augustins (quai des); Brigousteau, Julien; Garnier, Jeanne; Brigousteau, Antoine; Rimère, Nicolas; Neufville, Charles de (1567-1642); parfumeur; sellier
    - Mise en apprentissage de Jacques Amiot, par Augustin De Lisle, son beau-père, noble homme, conseiller et lieutenant pour le roi au siège présidial de Château-Regnard, rue de la Huchette, auprès de Pasquier Delaleu, honorable homme, bourgeois de Paris, marchand mercier-grossier-joaillier, pont Saint-Michel., 1er avril 1637; MC/ET/I/111
      contrat d'apprentissage; Huchette (rue de la); Saint-Michel (pont); Amiot, Jacques; De Lisle, Augustin; Delaleu, Pasquier; commerçant; orfèvre
    - CHARPENTIER (Marie) § Inventaire des biens de Marie CHARPENTIER, en présence de LE MUR, ingénieur ordinaire du Roi, subrogé tuteur., 7 avril 1637; MC/ET/I/111
      inventaire; Charpentier, Marie; Le Mur, M.
    - Inventaire après décès de Marie Charpentier, épouse de honorable homme François Herissé, sergent à verge au Châtelet de Paris, rue des Egouts, paroisse Saint-Sulpice., 15 avril 1637; MC/ET/I/111
      inventaire après décès; Egouts (rue des); Charpentier, Marie; Herisse, François; auxiliaire de justice
    - Mise en apprentissage de Jehan Ranoir, par Rose Masson, sa mère, veuve de Jehan Ranoir, ouvrier en soie, rue du Four, auprès de François Voyer, maître cordonnier, rue Bordelle., 16 avril 1637; MC/ET/I/111
      contrat d'apprentissage; Four (rue du); Ranoir, Jehan (fils); Ranoir, Jehan (père); Voyer, François; tisserand; cordonnier
    - Bail, DE LAUBERAN, Judith., 28 avril 1637; MC/ET/I/111
      bail; Lauberan, Judith de
    - Bail, DE LA PLANCHE, Mathieu, ancien de l'Eglise Réformée., 29 avril 1637; MC/ET/I/111
      bail; La Planche, Mathieu de
    - Mise en apprentissage de Pierre De Gonère, par Michel De Gonère, son frère, parfumeur de monsieur le nonce du Pape, rue des Mathurins, auprès de Nicolas De La Haye, maître savetier, rue de l'Hirondelle., 6 mai 1637; MC/ET/I/111
      contrat d'apprentissage; Mathurins (rue des); Hirondelle (rue de l'); De Gonère, Pierre; De Gonère, Michel; De La Haye, Nicolas; parfumeur; bottier
    - ALÈGRE (Antoine d') sieur d'HEROUCHEL, demeurant en Auvergne, logé dans l'Arsenal paroisse Saint-Paul. § Transaction au sujet de la terre de CHABREUGE., 19 mai 1637; MC/ET/I/111
      accord; Alègre, Antoine d'
    - Mise en apprentissage de René Desbarres, par Charles Desbarres, son père, huissier ordinaire du roi en sa chambre des Comptes et Trésor de Paris, rue du Temple, auprès de Pasquier Delaleu, honorable homme, bourgeois de Paris, marchand mercier-grossier-joaillier, pont Saint-Michel., 25 mai 1637; MC/ET/I/111
      contrat d'apprentissage; Temple (rue du); Saint-Michel (pont); Desbarres, René; Desbarres, Charles; Delaleu, Pasquier; huissier de justice; commerçant; orfèvre
    - MESSAGER LA JOUX (François de) MESSAGER de la ville de Toulouse § Déclaration par Jean BARTHE, secrétaire des finances à Paris, à François de LA JOUX, à cause de la remise d'un porte chapeaux contenant chapeaux de castor et de vigogne, qui ne se retrouve pas., 29 mai 1637; MC/ET/I/111
      déclaration; La Joux, François de
    - Mise en apprentissage de Jacques Fléau, par Isambert Fléau, son oncle, maçon, rue de la Parcheminerie, auprès de Jehan Langlois, maître savetier, rue de Harlay., 29 juin 1637; MC/ET/I/111
      contrat d'apprentissage; Parcheminerie (rue de la); Harlay (rue de); Fléau, Jacques; Fléau, Isambert; Langlois, Jehan; maçon; bottier
    - Inventaire après décès de Noël Le Gendre, bourgeois de Paris, rue de Harlay, paroisse Saint-Barthélémy., 9 juillet 1637; MC/ET/I/111
      inventaire après décès; Harlay (rue de); Le Gendre, Noël
    - SAINT-SIMON Isaac de chevalier, seigneur de FALVY-sur-Somme à VAUX sous Meulon ép/x/ de Marie DAMERVAL demeurant à Vaux § Emprunt par Isaac de SAINT-SIMON à Charles de VAULTIER, 15 juillet 1637; MC/ET/I/111
      Damerval, Marie de; Saint-Simon, Isaac de.
    - FONTAINES de PARIS (Garde ayant charge des) GUILLAIN (Augustin) demeurant en la Couture Sainte Catherine § Bail par Marguerite de BEAUBOURG, veuve de. .., 18 juillet 1637; MC/ET/I/111
      bail; Guillain, Augustin; Beaubourg, Marguerite de
    - Contrat de mariage entre Etienne Le Gros, cuisinier, rue de Harlay, paroisse Saint-Barthélémy, et Marie Lionnet, veuve de Noël Le Gendre, bourgeois de Paris, rue de Harlay, paroisse Saint-Barthélémy., 19 juillet 1637; MC/ET/I/111
      contrat de mariage; Harlay (rue de); Le Gros, Etienne; Lionnet, Marie; Le Gendre, Noël; cuisinier
    - BERNARDINES (religieuses) du monastère Sainte-Sébille à Saint-Germain-des-Prés. § Vente de plusieurs maisons par les religieuses BERNARDINES, à Robert de MONTRY., 24 juillet 1637; MC/ET/I/111
    - CHATEAUNEUF (Prieuré de) Diocèse de Bourges, ordre de Grandmont. § Règlement entre Louis MENOU ou DEMENOU, prêtre doyen de l'église d'Orléans, prieur de prieuré de CHATEAUNEUF et Georges BARNY, abbé général de l'Ordre, au sujet de pensions dûes par le prieuré à l'ordre et des réparations nécessaires au Prieuré de CHATEAUNEUF, 24 juillet 1637; MC/ET/I/111
      règlement; Genouilly (Cher); Demenou, Louis
    - HATTE (Pierre) chevalier seigneur de SAINT-MARC Conseiller du Roi en ses conseils d'Etat et Privé, demeurant rue de la Monnaie. § Don mutuel, 24 juillet 1637; MC/ET/I/111
      donation; Hatte, Pierre
    - PREUILLY N.D. de au diocèse de Sens § Vente par messire François VILLE-NEUVE (de) abbé commandataire de N.D. de PREUILLY, 27 juillet 1637; MC/ET/I/111
    - Mise en apprentissage de Didier Honelle, par Jehan Piceret, maître savetier, rue Saint-Victor, auprès de Gabriel Grandin, maître gainier, île du Palais., 18 août 1637; MC/ET/I/111
      contrat d'apprentissage; Saint-Victor (rue); Cité (île de la); Honelle, Didier; Piceret, Jehan; Grandin, Gabriel; bottier; maroquinier
  - Minutes. 1637, août - 1637, décembre, août 1637 - décembre 1637; MC/ET/I/112
    - LE MUR Pierre écuyer § Inventaire des biens de Marie CHARPENTIER, 7 juillet 1637; MC/ET/I/112
    - Contrat de mariage entre Didier Drupet, compagnon chapelier, rue du Four, paroisse Saint-Sulpice, et Anne Maubeuf, fille de feu Pierre Maubeuf, marchand., 2 août 1637; MC/ET/I/112
      contrat de mariage; Four (rue du); Drupet, Didier; Maubeuf, Anne; Maubeuf, Pierre; fabricant d'accessoires vestimentaires; commerçant
    - CLERMONT (Henri de) chevalier, marquis de Gallerande § Règlement de succession entre Henri de CLERMONT et Pierre HATTE BULLION, 18 août 1637; MC/ET/I/112
      Clermont, Henri de
    - BULLION Françoise de épouse de Pierre HATTE § Règlement de succession, 18 août 1637; MC/ET/I/112
    - GALLERANDE (marquis de..) CLERMONT (Henri de..) § Règlement de succession, 18 août 1637; MC/ET/I/112
      Clermont, Henri de..
    - ACARIE Jean Prieur du prieuré NOTRE-DAME (À VÉRIFIER) de MESN diocèse de Paris § Reçu de l'abbé de Grandmont à Jean ACARIE, 23 août 1637; MC/ET/I/112
    - N.D. de MESN (Prieur du prieuré de...) ACARIE (Jean) § Reçu, 23 août 1637; MC/ET/I/112
      Acarie, Jean
    - AILLEBOUST Jean d' + Conseiller d'Etat premier médecin du roi § Règlement de succession, 7 septembre 1637; MC/ET/I/112
    - MÉDECIN du Roi (1/er/...) AILLEBOUST (Jean d'...) § Règlement de succession, 7 septembre 1637; MC/ET/I/112
      Ailleboust, Jean d'...
    - CONSEILLER d'Etat AILLEBOUST (Jean d') § Règlement de succession, 7 septembre 1637; MC/ET/I/112
      Ailleboust, Jean d'
    - Constitution par Henry Petit, maître boursier et bourgeois de Paris, juré chargeur de bois aux ports de la Tournelle, Pavé et Malaquais, et par Élisabeth Fontaine, sa femme, demeurant rue Copeau, à l'enseigne du Petit Cerf, à Claude Langlois, maître joueur d'instruments, demeurant rue Gervais-Laurent, de 83 livres 6 sols 8 deniers de rente annuelle et perpétuelle moyennant 1.500 livres., 8 septembre 1637 - 17 mai 1638; MC/ET/I/112
      1638, 17 mai. Quittance de rachat de la rente.
    - Mise en apprentissage de Sébastien Gontier, natif de Picardie, rue de la Harpe, auprès de Robert Houdaille, chirurgien du roi et maître barbier-chirurgien, rue de la Calandre., 10 septembre 1637; MC/ET/I/112
      contrat d'apprentissage; Harpe (rue de la); Calandre (rue de la); Gontier, Sébastien; Houdaille, Robert; chirurgien
    - BOURDIN (Gilles) maître Peintre à Paris dem/t/ quai des Augustins parr. Saint-André des arts, en la maison de l'image Saint-Jacques § Apprentissage, 15 septembre 1637; MC/ET/I/112
      contrat d'apprentissage; Bourdin, Gilles
    - PEINTRE (Maître...) BOURDIN (Gilles) § Apprentissage, 15 septembre 1637; MC/ET/I/112
    - M/e/ PEINTRE à Paris BOURDIN (Gilles) savetier § Apprentissage, 15 septembre 1637; MC/ET/I/112
    - BOURDIN (Gilles) pavetier § apprentissage, 15 septembre 1637; MC/ET/I/112
    - BOURDIN (Gilles) maître peintre § Apprentissage, 15 septembre 1637; MC/ET/I/112